臺灣嘉義地方法院刑事裁定　　　　　　 96年度聲減字第703號
聲　請　人　臺灣嘉義地方法院檢察署檢察官
受　刑　人　甲○○
　　　　　　　　　　（現於臺灣嘉義監獄鹿草分監執行中）
上列受刑人因違反毒品危害防制條例等案件，已經判決罪刑確定
，聲請人聲請減刑及定其應執行之刑（聲請案號：九十六年聲減
字第八０二號），本院裁定如下：
    主  文
甲○○所犯如附表所示各罪，所處如附表所示之有期徒刑，分別
減為如附表所示之刑，應執行有期徒刑陸月，如易科罰金，以銀
元參佰元折算壹日。
    理  由
一、聲請意旨略以：受刑人甲○○於如附表所列日期犯如附表所
    示之罪，分別經判處如附表所示之刑，均已確定在案。如附
    表所示二罪之犯罪時間均在中華民國九十六年四月二十四日
    以前，均合於中華民國九十六年罪犯減刑條例第二條第一項
    第三款之規定，應依同條例第八條第一項、第三項、第十條
    第二項聲請裁定減刑並定應執行刑等語。
二、按犯罪在中華民國九十六年四月二十四日以前者，除本條例
    另有規定外，依下列規定減刑：一、死刑減為無期徒刑。二
    、無期徒刑減為有期徒刑二十年。三、有期徒刑、拘役或罰
    金，減其刑或金額二分之一。中華民國九十六年罪犯減刑條
    例第二條第一項定有明文。
三、經查：
  （一）受刑人甲○○於如附表所示日期犯如附表所示之罪，分
        別經判處如附表所示之刑，並定應執行之刑為有期徒刑
        一年確定，尚未執行完畢等情，有各該刑事判決、臺灣
        嘉義監獄鹿草分監減刑受刑人名冊及檢察官執行指揮書
        等在卷可憑。其如附表示各罪之犯罪時間，均在中華民
        國九十六年四月二十四日以前，復無不得減刑之例外情
        形，自合於上開條例第二條第一項第三款之規定，檢察
        官據以聲請減刑，核無不合。
  （二）依減刑條例所為之減刑裁定，係按原判決之宣告刑而減
        ，並非重新判決，故是否准於易科罰金及其關於易科罰
        金之折算標準，均應依原判決時所應適用法律規定而定
        。本件受刑人如附表所示罪犯行為後，刑法已於民國九
        十四年一月七日修正，於同年二月二日公布，並自九十
        五年七月一日施行，依刑法第二條第一項規定「行為後
        法律有變更者，適用行為時之法律。但行為後之法律有
        利於行為人者，適用最有利於行為人之法律」之法律變
        更從舊從輕原則，受刑人行為後，就易科罰金之折算標
        準及定應執行刑後可否易科罰金之標準均有修正，為如
        附表所示編號 1原裁判未及諭知。受刑人於如附表編號
        1 所示行為後，罰金罰鍰提高標準條例第二條業已刪除
        ，而刑法第四十一條第一項前段易科罰金折算標準，已
        由舊法之銀元一百元、二百元、三百元修正為新臺幣一
        千元、二千元、三千元，因屬科刑規範事項變更，其折
        算標準為原裁判時所應諭知，故本件如附表編號 1減刑
        後就易科罰金之折算標準，經比較新舊法結果，以受刑
        人行為時舊法較為有利於受刑人，應依刑法第二條第一
        項前段規定，適用受刑人行為時之舊法即依修正前刑法
        第四十一條第一項前段、廢止前罰金罰鍰提高標準條例
        第二條規定，諭知減刑後之易科罰金及應執行之易科罰
        金折算標準，以銀元參百元折算一日。
  （三）刑法第五十一條第五款原規定多數有期徒刑合併應執行
        之刑不得逾二十年，刑法九十五年七月一日修正施行後
        ，提高合併應執行之最高度刑期為三十年，又定執行刑
        為科刑規範事項，亦有就新舊法比較必要（最高法院九
        十五年第八次刑事庭會議決議參照），比較後應適用最
        有利於受刑人之舊法，本件檢察官聲請定受刑人應執行
        之刑，本院審核認聲請為正當，應予准許，分別減為如
        附表所示之刑併諭知易科罰金之折算標準，併定其應執
        行刑為有期徒刑六月，併諭知易科罰金之折算標準。至
        沒收部分，不在減刑範圍內，仍應依原判決之宣告執行
        （法院辦理九十六年減刑案件應行注意事項第十三項參
        照），附此敘明。
四、依刑事訴訟法第二百二十條，中華民國九十六年罪犯減刑條
    例第二條第一項第三款、第八條第一項、第十條第二項，刑
    法第四十一條第一項前段（修正前）、第五十一條第五款（
    修正前），罰金罰鍰提高標準條例第二條（廢止前），裁定
    如主文。
中　　華　　民　　國　　96　　年　　 7　　月　　24　　日
 　　　　　　     刑事第一庭    法　官　曾宏揚
上列正本證明與原本無異。
如不服本裁定，應於裁定送達後5日內向本院提出抗告狀（應附
繕本）。
中　　華　　民　　國　　96　　年　　 7　　月　　24　　日
                                書記官  陳慶昀
附表：受刑人甲○○減刑案件一覽表
┌───────┬────────┬────────┐
│  編      號  │     1          │     2          │
├───────┼────────┼────────┤
│  罪      名  │ 侵占           │詐欺            │
│              │                │                │
├───────┼────────┼────────┤
│  宣  告  刑  │有期徒刑柒月。  │有期徒刑陸月，如│
│              │                │易科罰金，以銀元│
│              │                │參佰元折算壹日。│
├───────┼────────┼────────┤
│  所 犯 法 條 │刑法第336條、第 │刑法第339條第1項│
│              │216條、第210條  │                │
├───────┼────────┼────────┤
│  犯 罪 日 期 │94年10月27日    │94年3月18日     │
├───┬───┼────────┼────────┤
│偵　及│機  關│嘉義地檢署95年度│嘉義地檢署95年度│
│查　年│      │偵字第3324號    │偵字第1599號    │
│案　度│年字號│                │                │
│號    │      │                │                │
├───┼───┼────────┼────────┤
│  最  │法  院│臺灣嘉義地方法院│臺灣嘉義地方法院│
│  後  │      │                │                │
│  事  │案　號│95年度訴字594號 │96年度嘉簡字315 │
│      │      │                │號              │
│  實  ├───┼────────┼────────┤
│  審  │判　決│96年1月29日     │96年2月27日     │
│      │日  期│                │                │
├───┼───┼────────┼────────┤
│  確  │法  院│臺灣嘉義地方法院│臺灣嘉義地方法院│
│  定  │      │                │                │
│  日  │案  號│95年度訴字594號 │96年度嘉簡字315 │
│      │      │                │號              │
│  期  ├───┼────────┼────────┤
│      │確　定│96年2月26日     │96年3月26日     │
│      │日　期│                │                │
├───┴───┼────────┼────────┤
│合於中華民國九│第2條1項3款     │第2條1項3款     │
│十六年罪犯減刑│                │                │
│條例          │                │                │
├───────┼────────┼────────┤
│減刑後宣告刑  │有期徒刑參月又拾│有期徒刑參月，如│
│              │伍日，如易科罰金│易科罰金，以銀元│
│              │，以銀元參佰元折│參佰元折算壹日。│
│              │算壹日。        │                │
├───────┼────────┼────────┤
│ 附         註│                │                │
└───────┴────────┴────────┘
